Inventaris van het archief van de Bedrijfsvereniging voor de Haven- en Aanverwante Bedrijven, Binnenscheepvaart en Visserij, 1950-1997
Nationaal Archief, Den Haag
Bedrijfsvereniging voor de Haven- en aanverwante Bedrijven, Binnenscheepvaart en Visserij
Bedrijfsvereniging Havenbedrijven
1950-1997
S7
9.84 meter; 140 inventarisnummers.
Normale geschreven, getypte en gedrukte documenten, geen bijzondere handschriften.
Nationaal Archief, Den Haag
Bedrijfsvereniging voor de Haven- en Aanverwante Bedrijven, Binnenscheepvaart en Visserij 1952-1997
Het archief van de Bedrijfsvereniging voor de Haven- en Aanverwante Bedrijven, Binnenscheepvaart en Visserij bevat voornamelijk stukken betreffende de vergaderingen van het Dagelijks Bestuur, van het Bestuur, agenda's met bijlagen van de vergaderingen van het Dagelijks Bestuur, van het Bestuur, van de Groepsbesturen, van de Algemene Ledenvergadering en stukken betreffende de uitvoering van de Sociale Zekerheidswetten zoals de Werkeloosheidwet (WW) en de Ziektewet (ZW).
Archiefvorming
Geschiedenis van de archiefvormer
De Bedrijfsvereniging voor de Haven- en Aanverwante Bedrijven, Binnenscheepvaart en Visserij, ook genoemd Habivi en BV 19 is in 1952 officieel opgericht. Zij is voortgekomen uit de Bedrijfsvereniging voor ziekengeldverzekering voor de Haven- en Vervoerbedrijven, georganiseerd in de Scheepvaartvereniging Noord, de Bedrijfsvereeniging voor ziekengeldverzekering voor de Haven- en Vervoerbedrijven, als georganiseerd in de Scheepvaartvereeniging Zuid, de Bedrijfsvereeniging voor ziekengeldverzekering voor de Vervoer- en Havenbedrijven te Rotterdam (=Bedrijfsvereeniging voor Ziekengeld- en Kinderbijslagverzekering voor de Vervoer-, Haven- en Aanverwante bedrijven), en de Bedrijfsvereeniging voor ziekengeldverzekering voor het Beurtvaartbedrijf, alle opgericht in 1930.
Het ontstaan van bedrijfsverenigingen als de Habivi vond plaats in het kader van de in 1952 tot stand gekomen Organisatiewet Sociale Verzekering. Deze wet droeg met ingang van 1953 de uitvoering van de wettelijke sociale verzekeringen tegen ongevallen, invalideit, ziekte en werkloosheid, alsmede de uitvoering van de Kinderbijslagwet op aan (destijds) 26 bedrijfsverenigingen, ingedeeld naar sectoren van het bedrijfs- en beroepsleven. In de praktijk kwam de uitvoering van de verzekering tegen ongevallen en invaliditeit pas in 1967 bij de bedrijfsverenigingen te berusten, terwijl de Kinderbijslagwet vanaf 1963 door de Raden van Arbeid werd uitgevoerd.
Vrijwel alle bedrijfsverenigingen kwamen voort uit reeds bestaande organisaties met een beperkter takenpakket, meestal de uitvoering van een verzekering (zie hierboven). De nieuw gevormde bedrijfsverenigingen waren gebaseerd op wettelijke voorschriften betreffende de uitvoering van de wetten op de sociale zekerheid en op de nadere afspraken in het overleg tussen werkgevers en werknemers. De bedrijfsverenigingen kenden een verplicht lidmaatschap van werkgevers en in het bestuur van de bedrijfsverenigingen waren organisaties van werkgevers en werknemers gelijkelijk (paritair) vertegenwoordigd.
De meeste bedrijfsverenigingen hebben zowel de administratie van leden en verzekerden als de administratie m.b.t. de uitvoering van de sociale verzekeringswetten opgedragen aan het eveneens in 1952 opgerichte Gemeenschappelijk Administratiekantoor (GAK). In een door het bestuur van een bedrijfsvereniging ingestelde Kleine Commissie werden overigens wel besluiten genomen ten aanzien van specifieke gevallen met betrekking tot de uitvoering van de sociale verzekeringswetten. In 1953 werd de Vereniging Sociaal Fonds voor de Binnenvaart opgericht. Deze had het behartigen van de belangen van haar leden op het terrein van de sociale verzekering als doel. De uitvoering van de Kinderbijslagwet is in 1963 overgedragen aan de Raden van Arbeid. In 1997 werden de bedrijfsverenigingen opgeheven. Hun taken zijn overgenomen door het Landelijk Instituut voor Sociale Verzekeringen (LISV).
UWV (Uitvoering Werknemersverzekeringen) is als rechtsopvolger van het Lisv per 1 januari 2002 tevens zorgdrager geworden van de archieven van de bedrijfsverenigingen.
Geschiedenis van het archiefbeheer
Het archief van de Habivi, door haar administrateur, het GAK (Gemeenschappelijke Administratie Kantoor) beheerd, werd in 1999 samen met archieven van andere bedrijfsverenigingen vanuit GAK overgebracht naar het IISG.
De verwerving van het archief
Overbrenging van een overheidsarchief
Het archief is krachtens bepalingen van de Archiefwet overgebracht.
Inhoud en structuur van het archief
10.03; 2.15
Inhoud
Omdat zowel de administratie van leden en verzekerden als de administratie m.b.t. de uitvoering van de sociale verzekeringswetten was opgedragen aan het GAK bevat het archief van de Habivi voornamelijk stukken van algemene aard, met name vergaderstukken, correspondentie en jaarverslagen (het z.g. 'beleidsarchief').
Verslagen werden ook wel resumé genoemd. Vanaf 1993 is er alleen nog sprake van besluitenlijsten van het Dagelijks Bestuur. De stukken van de Kleine Commissie zijn onder Bijzonder geplaatst.
Deze stukken vormen immers de neerslag van de taakuitvoering van de Habivi.
Het door UWV geïnventariseerde archief van de Habivi bevat naast stukken van algemene aard (met name vergaderstukken, correspondentie en jaarverslagen) ook stukken betreffende de beleidsvorming en uitvoering van de sociale verzekeringswetten.
Aanwijzingen voor de gebruiker
Openbaarheidsbeperkingen
Deels openbaar, deels beperkt openbaar (B). Inv.nr. 105 is openbaar 75 jaar na sluiting van het betreffende dossier.
Materiële beperkingen
Een enkel stuk kan in slechte staat verkeren, wat tot gevolg heeft dat het niet geraadpleegd kan worden.
Aanvraaginstructie
Openbare archiefstukken kunnen online worden aangevraagd en gereserveerd. U kunt dit ook via de terminals in de studiezaal van het Nationaal Archief doen. Om te kunnen reserveren dient u de volgende stappen te volgen:
U maakt een profiel aan op www.gahetna.nl, en logt vervolgens in
Via de archiefinventaris (alleen de beschrijvingen met rode nummers) selecteert u het gewenste archiefstuk door op de knop 'Reserveren' te klikken
In het volgende scherm geeft u aan op welke dag u het archiefstuk wilt inzien
Indien u zich bevindt in de studiezaal en een tafelnummer heeft ontvangen kunt u dit nummer vermelden. Als u geen tafelnummer heeft kunt u tafelnummer 777 laten staan
Vervolgens bevestigt u uw reservering door deze te versturen.
Verwant materiaal
Beschikbaarheid van kopieën
Beschrijving van de series en archiefbestanddelen
- ALGEMEEN
  - Vergaderstukken
    - Notulen van vergaderingen van het Dagelijks Bestuur., 1952-1956, 1961-1970, 1972-1997.; 1-2, 107-108; 2 omslagen, 2 pakken.
      : Jaargangen 1957, 1958, 1959 en 1960 ontbreken.
      - 1952-1959, 1; omslag
      - 1960-1967, 2; omslag
      - 1968-1983, 107
      - 1984-1997, 108
    - Notulen van vergaderingen van het Bestuur. Met notulen van vergaderingen van de Groepbesturen Visserij, Binnenscheepvaart en Havens., 1952-1992.; 3-6; 4 pakken.
      - 1952-1955 februari, 3
      - 1955 april-1965., 4
      - 1966-1980., 5
      - 1981-1992., 6
    - Notulen van Algemene Vergaderingen., 1950-1996.; 7; 1 pak.
    - Besluitenlijsten van vergaderingen van het Dagelijks Bestuur, van het Bestuur en van de Groepsbesturen en van de Algemene Vergaderingen., 1952-1996.; 8-14; 7 omslagen.
      - 1952-1957., 8
      - 1958-1967., 9
      - 1968-1979 oktober., 10
      - 1979 november-1988., 11
      - 1989-1993., 12
      - 1994, 13
      - 1995-1996., 14
    - Agenda's met bijlagen van vergaderingen van het Dagelijks Bestuur, van het Bestuur, van de Groepsbesturen en van Algemene Vergaderingen., 1952-1995.; 15-61,109-115; 54 pakken.
      : vanaf 1995 ook agenda's en bijlagen van de Commissie van Voorbereiding (CVV)
      - 1952 mei-1953 februari., 15
      - 1953 maart-december., 16
      - 1954 januari-oktober., 17
      - 1954 november-1955 september, 18
      - 1955 oktober-1956 juni., 19
      - 1956 augustus-1957., 20
      - 1958 januari-oktober., 21
      - 1958 november-1959 juli., 22
      - 1959 september-1960 september., 23
      - 1960 oktober-1961 oktober., 24
      - 1961 november-1963 februari., 25
      - 1963 maart-1964 mei., 26
      - 1964 juni-1965 juni., 27
      - 1965 september-1966., 28
      - 1967., 29
      - 1968., 30
      - 1969-1970 mei., 31
      - 1970 juni-1971 september., 32
      - 1971 oktober-1972 november., 33
      - 1972 december-1974 september., 34
      - 1974 oktober-1976 juni., 35
      - 1976 september-1977 oktober 11., 36
      - 1977 oktober 12-1978 oktober., 37
      - 1978 november-1979 oktober., 38
      - 1979 november-1980 september., 39
      - 1980 november-1982 april 1., 40
      - 1982 mei-1983 juli., 41
      - 1983 augustus-1984 maart.(door NA meegenomen ter bestudering?), 42
      - 1984 april-september., 43
      - 1984 oktober-1985 mei., 44
      - 1985 juni-1986 september., 45
      - 1986 oktober-1987 september., 46
      - 1987 oktober-1988., 47
      - 1989-1990 mei., 48
      - 1990 juni-december., 49
      - 1991 januari - juli 2., 50
      - 1991 juli 25-december., 51
      - 1992 januari- oktober 7., 52
      - 1992 oktober 21-1993 maart., 53
      - 1993 april-augustus., 54
      - 1993 september-november., 55
      - 1993 december-1994 maart., 56
      - 1994 april-augustus., 57
      - 1994 september-oktober, 58
      - 1994 november-1995 maart, 59
      - 1995 april-juni 8., 60
      - 1995 juni 15-augustus., 61
      - 1995 september-november., 109
      - 1995 december-1996 februari., 110
      - 1996 maart-mei., 111
      - 1996 juni-september., 112
      - 1996 oktober-november., 113
      - 1996 december-1997 januari 16, 114
      - 1997 januari 30-februari, 115
    - Presentielijsten van vergaderingen van het Dagelijks Bestuur, van het Bestuur en van Algemene Vergaderingen., 1952-1987.; 62-66; 5 omslagen.
      - 1952-1956 juni., 62
      - 1956 september-1964 maart., 63
      - 1964 mei -1970 april., 64
      - 1970 mei-1977 oktober 6., 65
      - 1977 oktober 11-1987., 66
    - Agenda's, verslagen en bijlagen van bestuurs- en ledenvergaderingen van de Vereniging 'Sociaal Fonds voor de Binnenvaart', 1952-1971; 116; 1 pak
  - Correspondentie
    - Correspondentie en circulaires. Met statistische overzichten, vanaf 1977 'Kwartaalinformatie statistische en financiële gegevens' en vanaf 1987 'Bestuursinformatie' genoemd, 1950-1997; 67-90, 117-124; 31 pakken
      - 1950-1953 oktober., 67
      - 1953 november-1955 maart., 68
      - 1955 april-1956 oktober., 69
      - 1956 november-1958., 70
      - 1959-1961 september., 71
      - 1961 oktober-1964 november., 72
      - 1964 december-1967 juni., 73
      - 1967 juli-1969 september., 74
      - 1969 oktober-1972 mei., 75
      - 1972 juni-1974 april., 76
      - 1974 mei-1976 april., 77
      - 1976 mei-1978 februari., 78
      - 1978 maart-1980 maart., 79
      - 1980 april-1981 oktober., 80
      - 1981 november-1983 april., 81
      - 1983 mei-1984 oktober., 82
      - 1984 november-1986 augustus., 83
      - 1986 september-1988 juni., 84
      - 1988 juli-1990 april., 85
      - 1990 mei-1992 juni., 86
      - 1992 juli-1993 maart., 87
      - 1993 april-1994 maart., 88
      - 1994., 89
      - 1995, 90
      - 1996 januari-juni. Ingekomen brieven, 117
      - 1996 juli-september 17. Ingekomen brieven, 118
      - 1996 september 18-december. Ingekomen brieven, 119
      - 1997 januari-februari. Ingekomen brieven, 120
      - 1996 januari-mei. Uitgaande brieven, 121
      - 1996 juni-december. Uitgaande brieven, 122
      - 1997 januari-maart. Uitgaande brieven, 123
      - Staten met overzichten van bij BV19 ingekomen brieven. 1996, 124; 1 pak
  - Jaarverslagen
    - Jaarverslagen van de bedrijfsvereniging., 1950-1994.; 91-98; 8 pakken
      - 1950-1960., 91
      - 1961-1965., 92
      - 1966-1970., 93
      - 1971-1976., 94
      - 1977-1981., 95
      - 1982-1985., 96
      - 1986-1988., 97
      - 1989-1995., 98
    - Jaarverslagen van de Vereniging Sociaal Fonds voor de Binnenvaart., 1977-1989.; 125; 1 omslag
- BIJZONDER
  - Statuten en reglementen
    - Statuten, reglementen. Met aanvullingen en bijlagen., 1950-1991.; 99; 1 omslag.
    - Correspondentie betreffende statuten en reglementen. Met bijlagen., 1950-1994.; 100-104; 5 pakken.
      - 1950-1954., 100
      - 1955-1958 juni., 101
      - 1958 juli-1963., 102
      - 1964-1984., 103
      - 1985-1994., 104
    - Stukken betreffende uitkeringsreglementen en betreffende de Sociale Fondsen en binnenvaarten visserij, 1987-1994; 126; 1 omslag
    - Statuten van de Vereniging Sociaal Fonds voor de Binnenvaart en de bedrijfsvereniging voor Havens en aanverwante bedrijven, alsmede besluiten inzake indeling risicogroepen bij "BV Habivi", 1950-1995; 140
  - Kleine Commissies
    - Stukken ingekomen van de 'Kleine Commissies'., 1952-1990.; 105; 1 pak.
      Openbaarheid beperkt tot 1 januari 2066
      Kleine Commissie Havens Noord; Kleine Commissie Havens Zuid en Kleine Commissie voor de Beurtvaart en voor de Binnenvaart
  - Commissie Studie Ziekteverzuim Havens
    - Notulen van vergaderingen van de Commissie Studie Ziekteverzuim Havens. Met correspondentie., 1981.; 106; 1 omslag.
  - Uitvoering sociale zekerheidswetten
    - Beleid ten aanzien van de Algemene Arbeidsongeschiktheidswet (AAW) en de Wet Arbeidsongeschikten (WAO)
      - Stukken betreffende het delegatiebesluit handelende over beslissingen inzake toekenningen in het kader van de Wet Arbeidsongeschiktheid., 1952-1988.; 127; 1 omslag
      - Stukken betreffende het Sanctiebesluit Wet Arbeidsongeschiktheid, betreffende het controlevoorschrift Algemene Arbeidsongeschiktheidswet, betreffende vergoeding vanbedragen bij totaal verlies van uitrusting en basispakket matroos ter zeevisserij en betreffende de Coördinatiewet Sociale Verzekeringen., 1967-1997.; 128; 1 omslag
    - Vaststelling premies van wachtgeld en van ziekengeld
      - Premie-overzichten Ziektewet (ZW) en stukken betreffende premievoorstellen en premiedifferentiatie ZW inzake de risicogroepen., 1960-1997.; 129; 1 pak
      - Stukken betreffende de premievaststelling van de wachtgeldverzekering en ziekengeldverzekering, 1964-1997; 130; 1 omslag
      - Stukken betreffende de vaststelling van ZW-premies voor risicogroepen bij de Stichting Havenbedrijven Rotterdam (SHB)., 1968-1997.; 131; 1 pak
      - Stukken betreffende de premievaststelling voor het wachtgeldfonds en betreffende het reserveringssysteem WW., 1980-1995.; 132; 1 omslag
      - Stukken betreffende de differentiatie van de ZW-premies voor Havenbedrijven, alsmede groepsoverzichten inzake ziekterisico., 1982-1994.; 133; 1 omslag
    - De Werkloosheidswet en de Ziektewet (gecoördineerd)
      - Stukken betreffende de wijziging van de bijzondere dagloonbesluiten Werkloosheidswet en Ziektewet., 1985-1996.; 134; 1 omslag.
    - Beleid ten aan zien van de Werkloosheidswet (WW)
      - Stukken betreffende beleidsbepaling en uitvoering van de Werkloosheidswet. In het bijzonder de onderwerpen: samenhang weersinvloeden en premies wachtgelden; 6-daags uitkeringsssysteem WW; uitvoering dagloonregeling WW en WW-aanvragen in het kader van de ouderenregeling., 1967-1996.; 135; 1 omslag
    - Beleid ten aanzien van de Ziektewet (ZW)
      - Diverse besluiten en reglementen in het kader van de Ziektewet. In het bijzonder: sanctiebesluit ZW; Wachtdagenbesluit, ziekengeldreglement en bijzondere werktijdenregeling., 1963-1995.; 136; 1 omslag
      - Stukken betreffende de Zieketewet; in het bijzonder premiedifferentiatie, herstructurering, protesten van kleine werkgevers tegen de premies van 1982 en betreffende wijzigingen in en proeftuin ten behoeve van het controlesysteem ZW., 1981-1982.; 137; 1 omslag
  - Overige Stukken
    - Stukken betreffende het ziekteverzuim onder havenwerkers en kantoorpersoneel; Betreffende loonsverhogingen van ZW-daglonen met terugwerkende kracht; betreffende de dagloonberekening bij BV19 en betreffende de subsidieregelingen voor BV19-werkgevers., 1983-1993.; 138; 1 pak
    - Stukken betreffende de aansprakelijkheidspositie van het bestuur van BV19., 1996.; 139; 1 omslag